最高法院刑事裁定　　　　　　　　　　110年度台抗字第1802號
抗　告　人　管閎信




上抗告人因加重詐欺等罪定應執行刑案件，不服臺灣高等法院臺
中分院中華民國110 年9 月16日所為之裁定（110 年度聲字第22
19號），提起抗告，本院裁定如下：
    主  文
抗告駁回。
    理  由
一、按抗告期間，除有特別規定外，為5 日，自送達裁定後起算
    ，刑事訴訟法第406 條前段分別定有明文。又羈押收容或因
    執行在監所之被告提起上訴者，不論係向監所長官提出上訴
    書狀，抑或逕向原審法院提出，均無不可。其向監所長官提
    出書狀，依同法第351條第1項規定必在上訴期間內提出者，
    始視為上訴期間內之上訴，與監所長官何時將上訴書狀送交
    法院收文無關，且條文既規定視為上訴期間內之上訴，故該
    監所雖不在法院所在地，亦無庸扣除其在途期間。至於不經
    監所長官而逕向原審法院提出上訴書狀者，倘被告住所、居
    所或事務所不在法院所在地，自應依同法第66條規定，扣除
    其在途期間，並應以書狀實際到達法院之日，為提出於法院
    之日。而抗告，除抗告編有特別規定外，準用關於上訴之規
    定。
    本件抗告人管閎信因加重詐欺等罪定應執行刑案件，原審法
    院經依檢察官之聲請，於民國110 年9 月16日，以110 年度
    聲字第2219號裁定定其應執行之刑，該裁定正本於同年月23
    日送達抗告人當時寄押執行之法務部矯正署臺中監獄苗栗分
    監（抗告人嗣於同年月27日移監至法務部矯正署雲林第二監
    獄〈下稱雲林二監〉執行），由抗告人親自收受，有卷附送
    達證書可稽（見原審卷第389 頁）。本件抗告期間既無特別
    規定，依前開說明，自為5 日。而依卷附抗告人對該定應執
    行刑裁定提出之抗告書狀，其上雖蓋有雲林二監同年月29日
    9 時05分之收狀日期戳章，但依其後所附信封以觀，抗告人
    係不經監所長官逕向原審法院提出抗告書狀（見本院卷第29
    、31頁），該抗告書狀到達原審法院之日期為同年月30日，
    有該院收狀戳可稽（同上卷第19頁）。又抗告人所在之上開
    監所設於雲林縣虎尾鎮，非屬原審法院管轄區域內，故加計
    所在監所之在途期間為8 日，則其抗告期間自送達裁定之翌
    （24）日起算，至同年10月6 日始行屆滿，故抗告人於同年
    9 月30日提起本件抗告，並未逾期，先予敘明。
二、刑事訴訟法第370條第2項、第3 項，已針對第二審上訴案件
    之定應執行之刑，明定有不利益變更禁止原則之適用；而分
    屬不同案件之數罪併罰有應更定執行刑之情形，倘數罪之刑
    ，曾經定其執行刑，再與其他裁判宣告之刑定其執行刑時，
    在法理上亦應同受此原則之拘束。是以，另定之執行刑，其
    裁量所定之刑期，不得較重於前定之執行刑加計後裁判宣告
    之刑之總和。又法院於裁量另定應執行之刑時，祇須在不逸
    脫上開範圍內為衡酌，而無全然喪失權衡意義或其裁量行使
    顯然有違比例原則之裁量權濫用之例外情形，並不悖於定應
    執行刑之恤刑目的者，即無違裁量權之內部性界限。
    本件原裁定以抗告人因犯如其附表（下稱附表）編號1 至19
    所示加重詐欺取財各罪，先後判處所示之刑（均不得易科罰
    金或易服社會勞動），俱已確定在案。茲檢察官聲請定其應
    執行之刑，經審核認聲請為正當，裁定定其應執行刑為有期
    徒刑7 年6 月，經核其裁量所定之刑期，並未較重於所示各
    罪（附表編號1 至9 、10至11）前定之執行刑（依序為有期
    徒刑4 年、1 年6 月）與附表其餘各編號所示之宣告刑加計
    後之總和，未逾外部界限及內部界限，亦無濫用裁量權之情
    形，並說明係審酌所犯各罪類型、行為態樣、手段、動機、
    侵害法益等情為整體評價而裁處，顯非以累加方式定其應執
    行刑，亦給予適當之恤刑，未逸脫前揭範圍為衡酌，於法即
    無違誤。又各案情節不同，難以比附援引，抗告意旨除引用
    其他案件外，並謂連續犯廢除後，對同一期間及相同性質之
    犯罪經檢察官分別起訴判決，影響抗告人之權益，應考量抗
    告人坦承犯行之犯後態度等，給予改過遷善之機會以勵自新
    等情，漫指原裁定裁量過苛，有違比例原則，求為寬減之裁
    處，係對原裁定定執行刑裁量權之適法行使，任意指摘，揆
    諸上揭說明，其抗告為無理由，應予駁回。
據上論結，應依刑事訴訟法第412條，裁定如主文。
中    華    民    國   110    年    10    月    27    日
                  刑事第九庭審判長法  官  段  景  榕  
                                  法  官  鄧  振  球  
                                  法  官  汪  梅  芬  
                                  法  官  宋  松  璟  
                                  法  官  楊  力  進  
本件正本證明與原本無異
                                  書記官
中    華    民    國   110    年    10    月    28    日